# Preface {#sec-preface .unnumbered}

```{r, echo = FALSE}
source("common.R")
```

欢迎来到 R Packages 的第二版！如果您熟悉第一版，本前言描述了主要变化，以便您可以将阅读重点放在新领域。

此版本有几个主要目标：

-   更新以反映 devtools 包中的变化，特别是它 ["conscious uncoupling"](https://www.tidyverse.org/articles/2018/10/devtools-2-0-0/#conscious-uncoupling) 成一组更小、更集中的包。

-   扩大工作流程和流程的覆盖范围，同时展示构成 R 包的所有重要移动部件。

-   涵盖全新主题，例如 package websites 和 GitHub Actions。

所有内容均已完全修改和更新。许多章节都是新增或重新组织的，其中一些章节已被删除：

-   新的 @sec-whole-game，"The Whole Game"，预览了整个 package 的开发过程。

-   新的 @sec-setup，"System setup"，是从之前的简介中删除的，并获得了更多详细信息。

-   以前称为 "Package structure" 的章节已扩展并分为两章，一章介绍包结构和状态（@sec-package-structure-state），另一章介绍工作流程和工具（@sec-workflow101）。

-   新的 @sec-package-within，"The package within"，演示了如何从数据分析脚本中提取可重用逻辑并将其放入 package 中。

-   @sec-r，"R code" 中的 "Organising your functions" 和 "Code style" 部分已被删除，取而代之的是在线风格指南，<https://style.tidyverse.org/>。该样式指南与新的 styler 包 [@styler] 配对，可以自动应用许多规则。

-   测试的覆盖范围已扩展为三章：@sec-testing-basics 为 testing basics，@sec-testing-design 为 test suite design，@sec-testing-advanced 为 various advanced topics。

-   围绕 `NAMESPACE` 文件和依赖关系的材料已重新组织为两章：@sec-dependencies-mindset-background 提供了思考依赖关系的技术背景，@sec-dependencies-in-practice 提供了在不同设置中使用不同类型依赖关系的实践说明。

-   新的 @sec-license，"Licensing"，将之前有关许可的内容扩展为自己的章节。

-   关于 C/C++ 的章节已被删除。它没有足够的信息来发挥作用，自本书第一版以来，出现了其他更好的学习资源。

-   "Other components" 一章已被删除。

-   关于 Git/GitHub 的章节已围绕软件开发实践这一更一般的主题进行了重新构建（@sec-sw-dev-practices）。这不再包括基本任务的分步说明。自第一版以来，Git/GitHub 的使用呈爆炸式增长，伴随着 R 通用和特定学习资源的爆炸式增长（e.g. the website [Happy Git and GitHub for the useR](https://happygitwithr.com/index.html)）。 Git/GitHub 仍然在整本书中占据突出地位，尤其是在 @sec-sw-dev-practices。

-   非常短的 `inst` 章节已合并到 @sec-misc 中，所有其他目录在特定情景中可能很重要，但并非对所有包都至关重要。


## Acknowledgments

```{r eval = FALSE, include = FALSE}
# code generates fodder for the prose below
library(desc)

get_contributors <- function(pkg = "devtools") {
  desc_get_authors(system.file("DESCRIPTION", package = pkg))
}
# using packages represented by hex stickers in 2019 usethis useR! talk
# team agreed that was the "right" set of packages
get_contributors("devtools")
get_contributors("usethis")
get_contributors("roxygen2")
get_contributors("testthat")
get_contributors("desc")
get_contributors("pkgbuild")
get_contributors("pkgload")
get_contributors("rcmdcheck")
get_contributors("remotes")
get_contributors("revdepcheck")
get_contributors("sessioninfo")
```

自 R Packages 第一版发布以来，支持此处描述的工作流程的包已经经历了广泛的开发。最初的 devtools、roxygen2 和 testthat 三重奏已扩展为包括由 devtools 的 "conscious uncoupling" 创建的包，如 @sec-setup-usage 所述。这些软件包大多数源自 Hadley Wickham (HW)，因为它们源于 devtools。还有许多其他重要的贡献者，其中许多人现在担任维护者：

-   devtools: HW, [Winston Chang](https://github.com/wch), [Jim Hester](https://github.com/jimhester) (maintainer, \>= v1.13.5), [Jennifer Bryan](https://github.com/jennybc) (maintainer \>= v2.4.3)
-   usethis: HW, [Jennifer Bryan](https://github.com/jennybc) (maintainer \>= v1.5.0), Malcolm Barrett
-   roxygen2: HW (maintainer), [Peter Danenburg](https://github.com/klutometis), [Manuel Eugster](https://github.com/mjaeugster)
-   testthat: HW (maintainer)
-   desc: [Gábor Csárdi](https://github.com/gaborcsardi) (maintainer), [Kirill Müller](https://github.com/krlmlr), [Jim Hester](https://github.com/jimhester)
-   pkgbuild: HW, [Jim Hester](https://github.com/jimhester), [Gábor Csárdi](https://github.com/gaborcsardi) (maintainer \>= v1.2.1)
-   pkgload: HW, [Jim Hester](https://github.com/jimhester), [Winston Chang](https://github.com/wch), [Lionel Henry](https://github.com/lionel-) (maintainer \>= v1.2.4)
-   rcmdcheck: [Gábor Csárdi](https://github.com/gaborcsardi) (maintainer)
-   remotes: HW, [Jim Hester](https://github.com/jimhester), [Gábor Csárdi](https://github.com/gaborcsardi) (maintainer), [Winston Chang](https://github.com/wch), [Martin Morgan](https://github.com/mtmorgan), [Dan Tenenbaum](https://github.com/dtenenba)
-   revdepcheck: HW, [Gábor Csárdi](https://github.com/gaborcsardi) (maintainer)
-   sessioninfo: HW, [Gábor Csárdi](https://github.com/gaborcsardi) (maintainer), [Winston Chang](https://github.com/wch), [Robert Flight](https://github.com/rmflight), [Kirill Müller](https://github.com/krlmlr), [Jim Hester](https://github.com/jimhester)

这本书是 [written and revised in the open](https://github.com/hadley/r-pkgs/)，它确实是社区的努力：许多人阅读草稿，修复拼写错误，提出改进建议并贡献内容。如果没有这些贡献者，这本书就不会这么好，我们非常感谢他们的帮助。我们感谢 Posit 的同事，尤其是 tidyverse 团队，他们一直热衷于讨论包开发实践。本书得到了极大的改进，在我们出色的技术审稿团队的建议下：Malcolm Barrett、Laura DeCicco、Zhian Kamvar、Tom Mock 和 Maëlle Salmon。

```{r, results = "asis", echo = FALSE, eval = TRUE}
library(tidyverse)  

dat <- read_csv("data/contribs.csv", na = "NA", trim_ws = FALSE) |> 
  mutate(link = str_glue("[&#x0040;{user}](https://github.com/{user}){maybe_name}"))

contrib_string <- dat |> 
  pull(link) |> 
  str_flatten_comma()

str_glue('
  Thanks to all contributors the the first and second editions (in \\
  alphabetical order by GitHub username): 
  
  {contrib_string}.')
```

## Conventions

在本书中，我们用 `fun()` 来引用函数，用 `var` 来引用变量和函数参数，用 `path/` 来引用路径。

较大的代码块混合输入和输出。输出带有注释，因此如果您有本书的电子版本，例如 <https://r-pkgs.org>，您可以轻松地将示例复制并粘贴到 R 中。输出注释看起来像 `#>` 以将其与常规注释区分开。

## Colophon

本书是使用 RStudio 中的 [Quarto](https://quarto.org) 编写的。该 [website](https://r-pkgs.org) 由 [Netlify](https://www.netlify.com) 托管，并在每次 GitHub 操作提交后自动更新。完整的源代码可以从 [GitHub](https://github.com/hadley/r-pkgs) 获取。

本书的这个版本是用以下内容构建的：

```{r}
library(devtools)
library(roxygen2)
library(testthat)
devtools::session_info()
```
